臺灣高等法院高雄分院民事裁定
111年度聲字第64號
聲  請  人  董譯    
相  對  人  徐岳彤  
上列兩造間損害賠償事件（本院111年度上易字第248號），聲請
人聲請移轉管轄，本院裁定如下：
    主    文
聲請駁回。
    理    由
一、聲請意旨略以：聲請人因對原審法院所為111年度訴字第386
    號判決不服，依法提起上訴，並依民事訴訟法第1條第1項之
    規定，請求移轉本案至上訴人住所之轄區即臺灣高等法院管
    轄等語。
二、按因侵權行為涉訟者，得由行為地之法院管轄，為民事訴訟
    法第15條第1項所明定；所謂行為地，非專指實施侵權行為
    之處所而言，即侵權行為結果發生之處所，亦不失為行為地
    （最高法院56年台抗字第369號判例意旨參照）。實施侵權
    行為及其結果發生之處所，散在數法院管轄區域內者，依同
    法第21條規定，各該法院俱有管轄權。對於同一被告之數宗
    訴訟，除定有專屬管轄者外，得向就其中一訴訟有管轄權之
    法院合併提起之，民事訴訟法第248條亦定有明文。次按，
    被告不抗辯法院無管轄權，而為本案之言詞辯論者，以其法
    院為有管轄權之法院。民事訴訟法第25條同著有明文。又按
    ，對於第一審之終局判決，除別有規定外，得上訴於管轄第
    二審之法院。此觀民事訴訟法第437條之規定自明。
三、經查，相對人請求聲請人賠償精神慰撫金，其主張之原因事
    實為：聲請人意圖散布於眾，基於誹謗之犯意，於民國110
    年1月16日9時17分許，以「Alberta Shine 」名義，在伊之
    FACEBOOK(下稱臉書)（顯示名稱為「徐彤彤」）上張貼內含
    「You have sexed with other's husband, or you chose 
    to be otherhusband's mistress, but if others didn't 
　　catch  you both  have sex in bed on spot, you think 
　　you can cheat all, right. 」言論（下稱系爭言論）之如
    附件所示之文章（下稱系爭文章），指射相對人與有婦之夫
    發生性關係等之不實情事，並另於張貼系爭文章後約10餘分
    鐘左右接續以「GB Cea」名義張貼系爭文章之截圖至相對人
    臉書網頁上，而貶損相對人之名譽等語。則聲請人實施上開
    相對人所主張侵權行為之處所，除刊登及轉貼系爭文章之所
    在地外，亦包括相對人連結網路後觀看聲請人刊登及轉貼系
    爭文章之住所。相對人起訴時住所地係於高雄市○○區○○路00
    巷0號5樓，有刑事附帶民事起訴狀可憑（見原審附民卷5頁
    ），高雄市左營區既係本件侵權行為結果發生地，即不失為
    侵權行為地，是其所在之原法院及本院即均有管轄權。況聲
    請人於原審亦未抗辯無管轄權而為言詞辯論，有言詞辯論筆
    錄可參（見原審111年度訴字第386號卷第45-63頁），原法
    院依民事訴訟法第25條之規定，亦取得管轄權，本院依民事
    訴訟法第437條之規定，於聲請人提起上訴後，對本件自有
    管轄權。
四、綜上，相對人既可就其請求侵權行為損害賠償之訴訟，對聲
    請人向其中有管轄權之原法院提起，且原法院及本院亦因聲
    請人於原審應訴而取得管轄權。是相對人請求移轉管轄至其
    住所地之法院即臺灣高等法院，為無理由，應予駁回。
五、據上論結，本件聲請為無理由，爰裁定如主文。
中　　華　　民　　國　　111 　年　　8 　　月　　22　　日
                          民事第二庭    
                                審判長法  官  黃國川
                                      法  官  何佩陵
                                      法  官  李怡諄
以上正本證明與原本無異。
本件不得抗告。
中　　華　　民　　國　　111 　年　　8 　　月　　22　　日
                                      書記官  梁美姿　
附件：
There are so many people in your countrym, why he or 
she only pointed out you, or only against you? Those 
who responded to you on this topic were all mentally 
retarded or brain dead or stupid. You have sexed with 
other's husband, or you chose to be other husband's 
mistress, but if others didn't catch you both have sex 
in bed on spot, you think you can cheat all, right?
but you know your head has gods, they knew what you 
both really did.